【裁判字號】    94,訴,2288
【裁判日期】    950113
【裁判案由】    毒品危害防制條例
【裁判全文】
臺灣桃園地方法院刑事判決              94年度訴字第2288號
公  訴  人  臺灣桃園地方法院檢察署檢察官
被      告  甲○○
上列被告因毒品危害防制條例案件，經檢察官提起公訴（94年度
毒偵字第4664號），本院合議庭裁定改依簡式審判程序，判決如
下：
    主  文
甲○○連續施用第一級毒品，累犯，處有期徒刑捌月，扣案之第
一級毒品海洛因壹包（驗餘淨重零點壹零公克，包裝重零點壹捌
公克）沒收銷燬之；扣案之注射針筒壹支沒收之。
    事  實
一、甲○○曾於民國89年間因公共危險案件，經本院以90年度訴
    緝字第84號判決判處有期徒刑1 年，嗣上訴，分別經臺灣高
    等法院以91年度交上訴字第23號、最高法院以91年度台上字
    第31 92 號判決駁回上訴確定，嗣於93年4 月12日縮刑期滿
    執行完畢（構成累犯）。復因施用毒品案件，經本院裁定令
    入戒治處所施以強制戒治，甫於92年6 月26日因縮刑期滿強
    制戒治執行完畢，猶未戒除毒癮，於上開強制戒治執行完畢
    釋放後5 年內，復基於施用第一級毒品海洛因之概括犯意，
    自94年8 月7 日迄同年月13日止，在其位於桃園縣大溪鎮○
    ○路341 巷6 之1 號住處，將海洛因放入注射針筒摻水注射
    之方式，連續施用第1 級毒品海洛因多次。嗣於94年8 月14
    日晚上8 時30分許，在桃園縣桃園市○○○○街48之1 號內為
    警查獲，並扣得第1 級毒品海洛因1 包（驗餘淨重0.10公克
    ，包裝重0.18公克）、其所有供施用已使用過之注射針筒1
    支。
二、案經桃園縣警察局桃園分局報告臺灣桃園地方法院檢察署檢
    察官偵查起訴。
    理  由
一、按刑事訴訟法第273 條之1 規定除被告所犯為死刑、無期徒
    刑、最輕本刑為3 年以上有期徒刑之罪、或高等法院管轄第
    一審案件者外，於審判期日前之程序進行中，被告先就被訴
    事實為有罪之陳述時，審判長得告知被告簡式審判程序之旨
    ，並聽取當事人、代理人、辯護人及輔佐人之意見後，裁定
    進行簡式審判程序。經查，本件被告甲○○被訴毒品危害防
    制條例一案，非前開不得進行簡式審判程序之案件，經被告
    於本院審理時就被訴事實為有罪之陳述，且經本院告知被告
    簡式審判程序之旨，聽取被告及檢察官之意見後，爰依上開
    刑事訴訟法第273 條之1 之規定，當庭裁定改依簡式審判程
    序審判之，合先敘明。
二、上開犯罪事實，業經被告甲○○坦承不諱，而被告為警查獲
    所採集之尿液經送驗結果尿液有嗎啡（海洛因經人體代謝呈
    嗎啡陽性反應）陽性反應，此有有臺灣尖端生技醫藥股份有
    限公司濫用藥物檢驗報告1 紙在卷可參（見94年度毒偵字第
    4664號偵查卷第59頁）。並有如事實欄所載之物品扣案足資
    佐證，而本案被告為警查獲獲，扣得之白粉1 包（驗餘淨重
    0.10公克，包裝重0.18公克），確含第一級毒品海洛因成分
    ，有法務部調查局調科壹字第080010008 號鑑定通知書1 紙
    在卷可稽（見同上偵查卷第60頁），足徵被告自白與事實相
    符，其施用第一級毒品海洛因之事實，堪以認定。又被告前
    因施用毒品案件，經本院裁定令入戒治處所施以強制戒治，
    甫於92年6 月26日因縮刑期滿強制戒治執行完畢等情，此有
    臺灣高等法院被告前案紀錄表1 份在卷可稽。是被告係於上
    開強制戒治執行完畢後5 年內再犯毒品危害防制條例第10條
    第1 項之罪。綜此，本案事證明確，被告犯行洵堪認定，應
    予依法論科。
三、按海洛因屬於毒品危害防制條例第2 條第2 項第1 款所列之
    第一級毒品。是核被告甲○○所為，係犯毒品危害防制條例
    第10條第1 項之施用第一級毒品罪。被告持有第一級毒品海
    洛因，意在供己施用，其持有海洛因之低度行為應為施用之
    高度行為吸收，不另論罪。又被告先後多次施用第一級毒品
    海洛因之行為，時間緊接，犯罪構成要件相同，顯係基於概
    括犯意為之，應依連續犯規定以1 罪論，並依法加重其刑。
    又被告甲○○曾於89年間因公共危險案件，經本院以90年度
    訴緝字第84號判決判處有期徒刑1 年，嗣上訴，分別經臺灣
    高等法院以91年度交上訴字第23號、最高法院以91年度台上
    字第3192號判決駁回上訴確定，嗣於93年4 月12日縮刑期滿
    執行完畢，有上開臺灣高等法院被告前案紀錄表1 份附卷可
    稽，其於刑之執行完畢後，5 年以內再犯本件有期徒刑以上
    之罪，為累犯，應依刑法第47條規定加重其刑，並依法遞加
    之。爰審酌被告施用毒品次數非少，犯行所生危害，已曾因
    相同犯行經強制戒治等處遇後猶未能使其知所省惕，根絕施
    用毒品惡習，足徵其沾染甚深，犯後坦承犯行態度良好等及
    其他一切情狀，量處如主文所示之刑。
四、沒收：
  (一)扣案之第一級毒品海洛因1 包（驗餘淨重0.10公克，包裝重
    0.18公克），又上開毒品包裝袋因與毒品海洛因附和無法析
    離，應全視為毒品，均應依毒品危害防制條例第18條第1 項
    前段之規定沒收銷燬之。
  (二)扣案之注射針筒1 支，為被告所有供施用第一級毒品海洛因
    之用，業據被告供明在卷，爰依刑法第38條第1 項第2 款規
    定宣告沒收。
據上論斷，應依刑事訴訟法第第273 條之1 、第299 條第1 項前
段，毒品危害防制條例第10條第1 項、第18條第1 項前段，刑法
第11條、第56條、第47條，判決如主文。
本案經檢察官廖先志到庭執行職務。
中    華    民    國    95    年    1     月    13    日
                  刑事第十二庭  法  官  黃永定
以上正本證明與原本無異。
如不服本判決，應於送達後10日內，向本院提出上訴狀。
                                書記官  施春祝
中    華    民    國    95    年    1     月    13    日
附本案論罪科刑依據之法條：
毒品危害防制條例第10條
施用第一級毒品者，處六月以上五年以下有期徒刑。


司法院資訊處製作；財團法人民間司法改革基金會備份。
